臺灣臺北地方法院小額民事判決
111年度北小字第1587號
原      告  富邦產物保險股份有限公司

法定代理人  賴榮崇  
訴訟代理人  石益帆  
            唐若心  
            鍾富丞  
被      告  謝銘徽（原名謝明村）


訴訟代理人  王挺偉  
            葉柄宏  
上列當事人間請求損害賠償事件，本院於民國一百一十一年七月
六日言詞辯論終結，判決如下︰
    主    文
原告之訴駁回。
訴訟費用新臺幣壹仟元由原告負擔。
    事    實
甲、原告方面：
一、聲明：被告應給付原告新臺幣（下同）一萬三千二百二十九
    元，及自起訴狀繕本送達之翌日（即民國一百一十一年一月
    二十九日）起至清償日止，按年息百分之五計算之利息。
二、陳述略稱：
  ㈠緣被告謝銘徽（原名謝明村）於一百零九年六月二十三日駕
    駛車號000-0000號自小客車，行經臺北市中山區中山北路二
    段四十二巷處，因起駛未注意其他車輛之過失，致碰撞訴外
    人陳宏富所駕駛之AGF-2838號自小客車（下稱系爭汽車）受
    損，案經臺北市政府警察局中山分局交通分隊處理在案。
　㈡系爭汽車已向原告投保車體損失險，且尚在保險期間中，經
    被保險人即訴外人陳宏富向原告書面通知辦理出險且經查證
    屬實，並依約賠付必要修復費用合計一萬三千二百二十九元
    （含工資一萬三千二百二十九元、零件零元 ），原告依保
    險法第五十三條取得對被告之代位請求權，爰依侵權行為法
    律關係提起本件訴訟。
　㈢依本件交通事故肇事資料所附道路交通事故現場圖之現場處
    理摘要記載，起駛的應是系爭汽車而非被告的直行車部分，
    希望看監視器畫面。系爭汽車是要左轉沒有錯，有抓一個距
    離有打方向燈，是在一個轉彎的地方，被告行進不明突然間
    有一個起駛的動作，系爭汽車轉彎前確實有停下來看一下，
    觀察到被告沒有在動，但是真的轉彎被告又突然起駛，初判
    表也是這樣寫。
　㈣關於勘驗錄影光碟之內容及初判表就兩車寫反之部分，請法
    院依法裁判。對全卷證及資料沒有意見。
三、證據：聲請調閱監視器畫面，並提出道路交通事故當事人登
    記聯單影本一件、保險員道路交通事故資料查詢一件、汽車
    險理賠申請書影本一件、訴外人行車執照影本一件、訴外人
    身分證件及駕駛執照影本各一件、估價單影本一件、系爭汽
    車車損照片影本一紙及發票影本一紙為證。
乙、被告方面：
一、聲明：原告之訴駁回。
二、陳述略稱：
　㈠依本件交通事故肇事資料所附道路交通事故現場圖之現場處
    理摘要記載，起駛的應是系爭汽車而非被告的直行車，依車
    損狀況，系爭汽車是在左後方，被告的車損是在右前方，照
    受損情形應屬於系爭汽車為起駛未注意其他車輛。被告是正
    常行駛的狀態，沒有特別停車，是系爭汽車在紅線路段路邊
    左切出來而發生的事故。
　㈡對勘驗錄影光碟之內容及初判表就兩車寫反之部分及全卷證
    及資料均無意見。
三、證據：無。
丙、本院依職權調閱本件交通事故肇事相關資料，並調閱被告汽
    車之公路監理電子閘門資料。
    理    由
一、程序方面：按民事訴訟法第十五條第一項規定：「因侵權行
    為涉訟者，得由行為地之法院管轄。」，本件車禍發生於臺
    北市中山區中山北路二段四十二巷處，屬本院轄區，故本院
    具有管轄權，合先敘明。
二、原告主張意旨略以：被告於於一百零九年六月二十三日駕駛
    車號000-0000號自小客車，行經臺北市中山區中山北路二段
    四十二巷處，因起駛未注意其他車輛之過失，碰撞系爭汽車
    ，致系爭汽車損壞，故依侵權行為法律關係請求被告賠償一
    萬三千二百二十九元及利息等語。被告答辯意旨則以：起駛
    的應是系爭汽車而非被告的直行車部分，依車損狀況，系爭
    汽車是在左後方，被告的車損是在右前方，照受損情形應屬
    於系爭汽車為起駛未注意其他車輛等語置辯。兩造爭執重點
    在於：系爭汽車是否因被告駕駛不慎而受有損害？若是，原
    告請求損害賠償金額是否有據？爰說明如后。
三、按民法第一百八十四條第一項前段規定：「因故意或過失，
    不法侵害他人之權利者，負損害賠償責任。」。又「依民法
    第一百八十四條第一項前段規定，侵權行為之成立，須行為
    人因故意過失不法侵害他人權利，亦即行為人須具備歸責性
    、違法性，並不法行為與損害間有因果關係，始能成立，且
    主張侵權行為損害賠償請求權之人，對於侵權行為之成立要
    件應負舉證責任。就歸責事由而言，無論行為人因作為或不
    作為而生之侵權責任，均以行為人負有注意義務為前提，在
    當事人間無一定之特殊關係（如當事人間為不相識之陌生人
    ）之情形下，行為人對於他人並不負一般防範損害之注意義
    務。」，最高法院一○○年度台上字第三二八號裁判意旨參照
    ；次按當事人主張有利於己之事實者，就其事實有舉證之責
    任，民事訴訟法第二百七十七條本文定有明文。民事訴訟如
    係由原告主張權利者，應先由原告負舉證之責，若原告先不
    能舉證，以證實自己主張之事實為真實，則被告就其抗辯事
    實即令不能舉證，或其所舉證據尚有疵累，亦應駁回原告之
    請求，最高法院十七年上字第九一七號裁判意旨參照。
四、經查，原告所提出之保險員道路交通事故資料查詢之分析研
    判雖記載：「謝＊徽ATM-1061（即被告）：⒈起駛前未注意其
    他車輛。⒉在劃有紅線路段臨時停車。<第五十五條第一項第
    三款>陳＊富AGF-28387（即系爭汽車）：尚未發現肇事因素
    。」（參本院卷第十六頁），惟經本院當庭勘驗依原告聲請
    所調閱之監視器錄影光碟影像所示，系爭汽車係於紅線臨時
    停車，忽然起駛打左邊方向燈而並未注意左後方行進之之被
    告車輛，顯見本件系爭車禍係訴外人陳宏富之過失所造成，
    此亦與本件交通事故肇事資料所附道路交通事故現場圖之現
    場處理摘要之記載相符，被告駕車之行為並無任何過失，被
    告辯稱初判表就兩車寫反應足採信，本件原告對被告主張一
    萬三千二百二十九元及利息之損害賠償，洵屬無據。
五、綜上所述，原告本於保險法第五十三條第一項及民法侵權行
    為法律關係，請求被告給付一萬三千二百二十九元，及自起
    訴狀繕本送達翌日（即一百一十一年一月二十九日）起至清
    償日止，按年息百分之五計算之利息，其請求為無理由，應
    予駁回。
六、本件訴訟費用額，依後附計算書確定如主文所示金額。
七、本件事證已臻明確，兩造其餘攻擊防禦方法，於本判決結果
    不生影響，爰不一一論述，併此敘明。
八、據上論結，原告之訴為無理由，並依民事訴訟法第七十八條
    ，判決如主文。
中　　華　　民　　國　　111 　年　　7 　　月　　28　　日
　　　　　　　　　　          臺北簡易庭   
　　　　　　　　　　          法      官  文衍正
以上正本係照原本作成。
如對本判決不服，須於判決送達後二十日內向本庭（臺北市○○○
路○段○○○○○巷○號）提出上訴狀。（須按他造當事人之人數附繕
本）。如委任律師提起上訴者，應一併繳納上訴審裁判費。
中　　華　　民　　國　　111 　年　　7 　　月　　28　　日
  　　　　　　　　　　　　　　書  記  官  高秋芬
訴訟費用計算書：
項        目             金  額（新臺幣）        備  註
第一審裁判費　　           1,000元
合　　　　計　　     　    1,000元 

附錄：
一、民事訴訟法第四百三十六條之二十四第二項：
    對於小額程序之第一審裁判上訴或抗告，非以其違背法令為
    理由，不得為之。
二、民事訴訟法第四百三十六條之二十五：
    上訴狀內應記載上訴理由，表明下列各款事項：
    (一)原判決所違背之法令及其具體內容。
    (二)依訴訟資料可認為原判決有違背法令之具體事實。